# 物流公司运输事故赔偿会计处理

提问人：Chriszoe11 时间：2023-02-13 03:16:51
陈版，你好！A公司是第三方物流公司，实际业务中，A公司与客户和供应商分别签订运输服务合同，A公司在向客户提供运输服务过程中承担承运人完全责任，鉴于此，A公司一般会对各运输服务购买保险；实际为客户提供物流服务的是A公司的物流供应商，A公司也会在与供应商的采购合同中约定，如因供应商责任导致发生运输事故，供应商将承担一定的赔偿责任。 一般情况下，针对同一项运输事故，A公司负有向客户赔付的责任，同时，A公司也可以向供应商索赔。在涵盖保险赔偿的情况下，对同不同的运输事故，（A公司取得的保险赔款+从供应商取得赔款）可能大于、小于或等于A公司付给客户的赔款，且上述 3 项赔款实际的赔款时间存在一定的时间。
对以上赔款如何进行账务处理？根据个人理解，有以下考虑：
1 、针对运输事故，支付给客户赔款计入营业外支出，收到保险赔款计入营业外收入，收到供应商赔款计入营业外收入；
2 、针对运输事故，支付给客户赔款计入营业外支出，收到保险赔款计入营业外支出（负数），收到供应商赔款计入营业外支出（负数）；如期末时上述赔偿累计合计如为营业外支出（负数），则转到营业外收入；
3 、针对运输事故，支付给客户赔款计入管理费用，收到保险赔款计入管费用（负数），收到供应商赔款计入管理费用（负数）；如期末时上述赔偿累计合计如为管理费用（负数），以负数列示。
A公司为拟IPO公司，个人意见跟偏向以上第 1 种处理方法，理由是：以上 2 、 3 本质上都是按净额法处理，不能反映A公司实际运输赔付情况，且 3 的处理可能会使得管理费用以负数列示，较异常。
不确定以上考虑是否正确，还望陈版百忙中抽空指点，不胜感激！

回答人：chenyiwei
首先建议考虑：作为运输公司，如果赔偿给客户和向供应商追偿都是一定范围内的常规操作，则作为营业外收入、营业外支出是否合理？如果参照此前国际准则下对航空公司的航班误点赔偿会计处理的讨论，似乎对客户的赔款应当冲减收入，向供应商的追偿款冲减成本，才更为合理。
另外，鉴于公司事实上只是一个平台，运输业务均外包，是否考虑收入和成本确认的总额法/净额法问题？是否净额法更加合理？